【裁判字號】    99,審易,612
【裁判日期】    991130
【裁判案由】    贓物
【裁判全文】
臺灣新竹地方法院刑事判決             99年度審易字第612號
公  訴  人  臺灣新竹地方法院檢察署檢察官
被      告  張順吉
上列被告因贓物案件，經檢察官提起公訴（99年度偵字第2793號
），本院改依簡式審判程序判決如下：
    主  文
張順吉收受贓物，累犯，處有期徒刑肆月，如易科罰金，以新臺
幣壹仟元折算壹日。
    事  實
一、張順吉前曾於民國94年間因違反毒品危害防制條例案件，
    經本院於94年11月21日以94年度訴字第781 號分別判處有期
    徒刑8 月、7 月，應執行有期徒刑1 年2 月，於94年12月12
    日確定。又於95年5 月間因違反毒品危害防制條例案件，
    經本院於95年8 月11日以95年度訴字第496 號分別判處有期
    徒刑10月、9 月，應執行有期徒刑1 年5 月，於95年8 月31
    日確定。又於95年9 月間因恐嚇取財案件，經臺灣苗栗地
    方法院於96年2 月15日以96年度易字第57號判處有期徒刑5
    月確定。上開、、案件，經臺灣苗栗地方法院於96年
    8 月9 日以96年度聲減字第614 號裁定分別減為有期徒刑4
    月、3 月又15日、5 月、4 月又15日及2 月又15日確定，再
    經臺灣苗栗地方法院於96年9 月10日以96年度聲字第591 號
    裁定，就、案件定應執行刑為有期徒刑8 月確定，就
    案件定應執行刑為有期徒刑7 月又15日確定。上開案件接續
    執行，於97年2 月26日縮刑期滿執行完畢。
二、張順吉猶不知悔改，復基於收受贓物之犯意，明知車牌號碼
    NY—4871號之自用小客車車牌2 面係屬來歷不明之贓物（原
    為張碧惠所有，於98年10月19日10時許，在桃園縣楊梅鎮○
    ○里○○○路○ 段390 巷40弄路邊失竊），竟於98年10月19
    日後至同年11月初間某時許，在不詳地點，自不詳人手中予
    以收受後，放於其位於新竹市○○區○○路四段181 巷100
    弄20號之住處內。再於收受上揭車牌後之同年間某日，向來
    訪友人鄭佩玲及余泉盛謊稱該2 面車牌為其「姐姐」所有，
    有需要可拿去使用云云，而將前述車牌號碼NY—4871號之自
    用小客車車牌2 面交予不知情之鄭佩玲，轉交不知情余泉盛
    懸掛在其弟余泉光所購買原車牌號碼2E—6795號之流當欠稅
    自用小客車上使用；余泉盛復於98年11月3 日9 時許，將上
    揭已懸掛車牌號碼NY—4871號自用小客車車牌2 面之原車牌
    號碼2E—6795號之自用小客車借予不知情友人黃德文使用。
    嗣於98年11月6 日凌晨3 時30分許，為警在苗栗縣公館鄉中
    義村10鄰中義219 號黃德文住處，查獲上開遭竊之車牌號碼
    NY—4871號之自用小客車車牌2 面，而為警循線查知上情。
三、案經苗栗縣警察局苗栗分局報請臺灣苗栗地方法院檢察署呈
    請臺灣高等法院檢察署檢察長核轉臺灣新竹地方法院檢察署
    檢察官偵查起訴。
    理  由
一、本件被告張順吉所犯刑法第349 條第1 項之收受贓物罪，非
    為死刑、無期徒刑或最輕本刑為三年以上有期徒刑之罪，被
    告於本院準備程序進行中，就被訴事實為有罪之陳述，經本
    院認合於刑事訴訟法第273 條之1 第1 項之規定，裁定進行
    簡式審判程序，合先敘明。
二、上開事實迭據被告張順吉於本院審理時坦承不諱，並經被害
    人張碧惠於警詢時指述失竊情節明確，且經證人鄭佩玲於警
    詢及偵訊時、證人余泉盛及黃德文於警詢時證述明確，復有
    員警職務報告書1 份、贓物認領保管單1 份、車籍查詢—基
    本資料詳細畫面2 份、桃園縣政府警察局車輛協尋電腦輸入
    單1 份、苗栗縣警察局車輛尋獲電腦輸入單1 份、照片8 幀
    、臺北縣當鋪商業同業公會證明書1 份暨流當品讓渡合約1
    份等附卷足憑，足見被告所為前開自白確與事實相符而堪採
    信。本案事證明確，被告所為前述犯行堪以認定，應依法予
    以論科。
三、核被告張順吉所為，係犯刑法第349 條第1 項之收受贓物罪
    。又被告前曾於94年間因違反毒品危害防制條例案件，經
    本院於94年11月21日以94年度訴字第781 號分別判處有期徒
    刑8 月、7 月，應執行有期徒刑1 年2 月，於94年12月12日
    確定。又於95年5 月間因違反毒品危害防制條例案件，經
    本院於95年8 月11日以95年度訴字第496 號分別判處有期徒
    刑10月、9 月，應執行有期徒刑1 年5 月，於95年8 月31日
    確定。又於95年9 月間因恐嚇取財案件，經臺灣苗栗地方
    法院於96年2 月15日以96年度易字第57號判處有期徒刑5 月
    確定。上開、、案件，經臺灣苗栗地方法院於96年8
    月9 日以96年度聲減字第614 號裁定分別減為有期徒刑4 月
    、3 月又15日、5 月、4 月又15日及2 月又15日確定，再經
    臺灣苗栗地方法院於96年9 月10日以96年度聲字第591 號裁
    定，就、案件定應執行刑為有期徒刑8 月確定，就案
    件定應執行刑為有期徒刑7 月又15日確定。上開案件接續執
    行，於97年2 月26日縮刑期滿執行完畢等情，有臺灣新竹地
    方法院檢察署刑案資料查註紀錄表及臺灣高等法院被告全國
    前案紀錄表各1 份在卷足參，其於五年以內故意再犯本件有
    期徒刑以上之罪，為累犯，應依刑法第47條第1 項之規定加
    重其刑。爰審酌被告之品行、智識程度、為本案收受贓物行
    為，造成被害人追贓之困難，惟於犯後已坦認全部犯行，暨
    犯罪之情節、目的、造成危害程度等一切情狀，量處如主文
    所示之刑，並諭知易科罰金之折算標準，以資懲儆。
據上論斷，應依刑事訴訟法第273 條之1 第1 項、 第299 條第1
項前段，刑法第349 條第1 項、第47條第1 項、第41條第1 項前
段，刑法施行法第1 條之1 第1 項、第2 項前段，判決如主文。
本案經檢察官邱志平到庭執行職務。
中    華    民    國    99    年    11    月    30    日
                  刑事第九庭    法  官  楊惠芬
以上正本證明與原本無異。
如不服本判決應於收受本判決後10日內向本院提出上訴書狀，上
訴書狀應敘述具體理由。上訴書狀未敘述上訴理由者，應於上訴
期間屆滿後20日內補提理由書狀於本院( 均須按他造當事人之人
數附繕本 )「切勿逕送上級法院」。
中    華    民    國    99    年    12    月    1     日
                                書記官  劉雅文
附錄本案論罪科刑所適用法條全文：
刑法第349 條第1 項：
收受贓物者，處三年以下有期徒刑、拘役或五百元以下罰金。

司法院資訊處製作；財團法人民間司法改革基金會備份。
